【裁判字號】    90,上易,1648
【裁判日期】    900622
【裁判案由】    傷害
【裁判全文】
臺灣高等法院刑事判決                            九十年度上易字第一六四八號
    上  訴  人  臺灣板橋地方法院檢察署檢察官
    上  訴  人
    即  被  告  甲○○
右上訴人因被告傷害案件，不服臺灣板橋地方法院九十年度易字第三七一號，中華民
國九十年四月三日第一審判決（起訴案號：臺灣板橋地方法院檢察署八十九年度偵字
第二一四七二號）提起上訴，本院判決如左：
    主  文
原判決撤銷。
甲○○傷害人之身體，處拘役伍拾日，如易科罰金，以佰元折算壹日。
    事  實
一、甲○○係乙○○之夫，民國八十九年十一月十日二十時許，在台北縣中和市○○
    街二一０巷四七號一樓住處門前，雙方因細故爭執，甲○○竟萌生傷害之犯意，
    出手推打乙○○，致乙○○倒地，而受有右踝外側皮膚損傷、右膝扭傷、右踝內
    側及小腿內側各有十公分瘀傷之傷害。
二、案經乙○○訴請台灣板橋地方法院檢察署檢察官偵查起訴。
    理由
一、訊據上訴人即被告甲○○固不否認於右揭時、地與乙○○發生爭吵之事實，惟矢
    口否認有何傷害之犯行，辯稱當時伊從彰化上班回來，是乙○○從後面攻擊伊，
    不讓伊走，當時是晚上，可能是乙○○踏空才不小心受傷云云。經查：右揭事實
    ，業據告訴人乙○○於偵審中指述綦詳，核與被告、告訴人二人所生之子李廷鴻
    於本院調查時證述情節相符，並有中和龍佑醫院診斷證明書影本及照片二幀附卷
    可稽，參以被告承認當時與告訴人發生爭吵之情，而告訴人確受有如事實欄所載
    之傷害，足見告訴人之指述非虛。是被告前開所辯，無非飾卸之詞，不足採信。
    事證明確，被告犯行堪以認定。
二、核被告所為，係犯刑法第二百七十七條第一項之普通傷害罪。被告行為後，刑法
    第四十一條業於民國九十年一月修正，同年月十日經總統公布施行，依修正後之
    刑法第四十一條規定「犯最重本刑為五年以下有期徒刑以下之刑之罪，而受六個
    月以下有期徒刑或拘役之宣告，因身體、教育、職業、家庭之關係，執行顯有困
    難者，得以一元以上三元以下折算一日易科罰金。但確因不執行所宣告之刑難收
    矯正之效，或難以維持秩序者，不在此限。」又前述易科罰金之折算標準，業據
    罰金罰鍰提高標準條例第二條前段規定，就其原定數額，提高為一百倍折算一日
    。經比較修正前後刑法第四十一條之結果，新法對被告並無不利，依刑法第二條
    第一項前段規定，自應適用新法。
三、原審予以論罪科刑，固非無見，唯未比較修正前後刑法第四十一條之規定，即有
    未合；公訴人上訴意旨，認原判決量刑過輕，被告上訴意旨否認犯罪，均指摘原
    判決不當，求予撤銷改判，固均為無理由，但原判決既有可議，自屬無可維持，
    仍應由本院將原判決予以撤銷改判；爰審酌被告犯罪之動機、目的、手段、犯罪
    時所受之刺激、所生危害及犯罪後之態度等一切情狀，量處如主文第二項所示之
    刑，並諭知易科罰金之折算標準。
據上論斷，應依刑事訴訟法第三百六十九條第一項前段、第三百六十四條、第二百九
十九條第一項前段，刑法第二條第一項前段、第二百七十七條第一項、修正刑法第四
十一條第一項，罰金罰鍰提高標準條例第一條前段、第二條，判決如主文。
本案經檢察官陳明光到庭執行職務。
中    華    民    國     九十     年       六       月       二十二     日
                          臺灣高等法院刑事第十八庭
                              審判長法  官  吳  明  峰
                                    法  官  許  宗  和
                                    法  官  林  陳  松
右正本證明與原本無異。
不得上訴。
                                    書記官  鎖  瑞  嶺
中    華    民    國     九十     年       六       月       二十六     日
附錄本判決論罪科刑法條：
刑法第二百七十七條第一項
傷害人之身體或健康者，處三年以下有期徒刑，拘役或一千元以下罰金。


司法院資訊處製作；財團法人民間司法改革基金會備份。
